# 关于母公司单方面增资子公司真心求教~

提问人：开拓视野 001 时间：2013-08-01 16:13:00
请教大家，母公司对子公司单方面增资，增资后增资成本与实际享有净资产之间的差额调整资本公积。问题是，少数股东与该母公司同属于一个最终母公司，最终母公司编制合并报表时，少数股东这块应该怎么处理。我已经晕了，求解答~~

回答人：chenyiwei
最终母公司在编制合并报表时，应基于最终控制方自身的立场，关注其最终在该被增资子公司的净资产中所享有的权益比例和份额的变化情况，从其自身的立场重新计算权益性交易中应当直接调整权益的金额。如果站在最终控制方的立场上，该交易不涉及少数股东（不属于最终控制方开支范围内的）在该子公司中所享有净资产比例的变化，则该交易在合并报表层面是完全没有影响的。

提问人：61309 时间：2013-08-02 10:43:59
我理解的意思是：站在最终控制方的立场上，上述子公司之间收购股权的交易，不属于进一步收购少数股权的交易，在最终控制方编制合并报表时，应当合并抵消购买股权子公司形成的资本公积和出售股权子公司形成的投资收益。最终控制方在孙公司的净资产中所享有的权益比例和份额的变化，是属于母公司权益和少数股东权益的变化。 不知是否正确？

回答人：chenyiwei
基本赞同这一理解。